【裁判字號】    96,訴,2193
【裁判日期】    970319
【裁判案由】    毒品危害防制條例
【裁判全文】
臺灣板橋地方法院刑事判決              96年度訴字第2193號
公  訴  人  臺灣板橋地方法院檢察署檢察官
被      告  甲○○
選任辯護人  高明德律師
上列被告因毒品危害防制條例案件，經檢察官提起公訴（九十六
年度偵字第九一七七號），本院判決如下：
    主  文
甲○○共同販賣第一級毒品，未遂，累犯，處有期徒刑拾貳年。
扣案海洛因壹包（驗餘淨重拾柒點柒肆公克）沒收銷燬之；扣
案上開毒品之外包裝袋壹只沒收。
    事  實
一、甲○○有竊盜、侵占、賭博、贓物、詐欺及違反毒品危害防
    制條例等多項前科。前因詐欺案件，經本院以九十年度易緝
    字第四九號刑事判決判處有期徒刑四月，如易科罰金，以銀
    元三百元折算一日確定；及因贓物案件，經本院以九十年度
    易字第一九九八號刑事判決判處拘役三十日，如易科罰金，
    以銀元三百元折算一日確定，兩案接續執行後，嗣於民國九
    十一年三月六日執行完畢。
二、詎甲○○仍不知悔改，明知海洛因係毒品危害防制條例第二
    條第一項所列之第一級毒品，未經許可，不得販賣，竟與真
    實姓名不詳、綽號「阿明」之成年男子，共同基於意圖營利
    而販賣第一級毒品海洛因之犯意聯絡，於九十三年七月二十
    七日晚間九時五十分許，在臺北縣三重市○○○路、重新路
    口，由「阿明」將以七星牌香煙盒裝之海洛因一包（驗餘淨
    重三十七點七四公克）交予甲○○，要其販售予丙○○並收
    取價款新臺幣（下同）十六萬五千元。然因此乃係丙○○於
    當日晚間八時十分許，在臺北縣板橋市○○街四十八巷口因
    持有海洛因及安非他命等毒品為警據報查獲後，要其供出上
    游毒販，丙○○方撥打電話予「阿明」表示欲購買一兩之海
    洛因，故甲○○依指示於當晚十時二十分許，至臺北縣三重
    市○○路、重新路口，欲交付該包海洛因時，即為埋伏警員
    當場查獲而不遂，並扣得上開海洛因一包等物。
三、案經臺北市政府警察局士林分局報請臺灣板橋地方法院檢察
    署檢察官偵查起訴。
    理  由
一、證據能力部分：
(一)按被告以外之人於審判外之言詞或書面陳述，除法律有規定
    者外，不得作為證據，刑事訴訟法第一百五十九條第一項定
    有明文。本件證人丙○○（原冒名黃俊智）於警詢及偵查中
    向檢察事務官所為之陳述，性質上均屬被告甲○○以外之人
    於審判外之陳述，且丙○○於警詢中係冒名應訊，其連自己
    之身分都為虛偽之陳述，則其所為證述之可信度自難認具有
    可信之特別情狀，亦與刑事訴訟法第一百五十九條之三規定
    尚有不符，揆諸前揭法律規定，即不得作為證據。
(二)復按證人應命具結；證人依法應具結而未具結者，其證言不
    得作為證據，刑事訴訟法第一百八十六條第一項本文前段、
    第一百五十八條之三分別定有明文。又刑事審判上之共同被
    告，係為訴訟經濟等原因，由檢察官或自訴人合併或追加起
    訴，或由法院合併審判所形成，其間各別被告及犯罪事實仍
    獨立存在，故共同被告對其他共同被告之案件而言，為被告
    以外之第三人，本質上屬於證人，司法院大法官會議釋字第
    五八二號解釋意旨可資參照。是證人丙○○原雖係以被告之
    身分接受檢察官訊問，然就本案被告甲○○而言，證人丙○○乃係立於證人之地位，如欲以其所為之陳述作為認定被告
    甲○○犯罪事實之證據，即應踐行訊問證人之法定程序。準
    此，丙○○於九十三年七月二十八日偵查中以被告身分向內
    勤檢察官所為之陳述，未經以證人身分命其具結，即已不符
    上開法定程序，且該次丙○○亦以「黃俊智」之身分冒名應
    訊，所述之可信度亦令人存疑，實難認有刑事訴訟法第一百
    五十九條之三所定可信之特別情況，揆諸前揭法律規定，亦
    不得作為證據。
(三)按被告以外之人於審判外向法官所為之陳述，得為證據，刑
    事訴訟法第一百五十九條之一第一項定有明文，是證人胡憲
    安、黃國芳於本院九十四年度訴字第五二二號案件（即丙○○因本次遭查獲而經檢察官起訴運輸毒品及冒名應訊部分之
    偽造文書案件）審理中以證人身分具結後向法官所為之證述
    ，就本案而言，雖亦屬審判外之陳述，然揆諸前揭規定，仍
    得作為本案認定犯罪事實之證據。
(四)依刑事訴訟法第一百九十八條、第二百零八條之規定，所謂
    鑑定乃指於刑事訴訟程序中為取得證據資料而由檢察官或法
    官指定具有特別知識經驗之鑑定人、學校、機關或團體，就
    特定之事物，以其專業知識加以分析、實驗而作判斷，以為
    偵查或審判之參考。故而，不論鑑定人或鑑定機關、學校、
    團體，均應由檢察官或法官視具體個案之需要而為選任，始
    符合刑事訴訟法第一百九十八條、第二百零八條之規範本旨
    ，否則所為鑑定，仍屬於傳聞證據。但對於司法警察機關調
    查中之案件，或有量大或急迫之情形，為因應實務之現實需
    求，認為當然有鑑定之必要者，基於檢察一體之原則，得由
    該管檢察長對於轄區內之案件，以事前概括選任鑑定人或囑
    託鑑定機關（團體）之方式，俾便轄區內之司法警察官、司
    法警察對於調查中之此類案件，得即時送請事前已選任之鑑
    定人或囑託之鑑定機關（團體）實施鑑定，業經法務部以九
    十二年九月一日法檢字第0920035083號函釋在卷。而法務部
    調查局就「毒品種類、成分之鑑定」為臺灣高等法院檢察署
    檢察長概括選任之鑑定機關，亦有臺灣高等法院檢察署九十
    二年九月九日檢文允字第0921001203號函一份在卷可佐，是
    卷附法務部調查局九十三年十月四日調科壹字第060008774
    號鑑定通知書雖係由臺北市政府警察局士林分局移送鑑定，
    衡諸前揭說明，仍屬受檢察官囑託鑑定，則鑑定人或鑑定機
    關依刑事訴訟法第二百零六條所出具之上揭毒品成分鑑驗通
    知書，乃屬上開刑事訴訟法第一百五十九條第一項規定中之
    「法律另有規定」，是依上開規定之反面解釋，屬傳聞證據
    之例外，自有證據能力（最高法院九十五年度台上字第六六
    四八號判決意旨參照)。
(五)按刑事偵查技術上所謂之「釣魚」，係指對於原已犯罪或具
    有犯罪故意之人，以設計引誘之方式，使其暴露原有之犯罪
    事證，而加以逮捕或偵辦者而言。而所謂「陷害教唆」，則
    指行為人原不具犯罪之故意，純因司法警察之設計教唆，始
    萌生犯意，進而實行犯罪構成要件之行為者而言。「釣魚」
    屬偵查犯罪技巧之範疇，如未違反憲法對於基本人權之保障
    ，且於公共利益之維護有其必要性存在者，則依「釣魚」方
    式所蒐集之證據資料，並非即無證據能力。經查：
  本件係證人丙○○、黃國芳於九十三年七月二十七日晚間八
    時十分許，因持有海洛因及安非他命等毒品，為警據報在臺
    北縣板橋市○○街四十八巷口查獲後，警方要求其供出所持
    有毒品之來源（即上游毒販，一般稱為「藥頭」），丙○○
    乃撥打行動電話與前述綽號「阿明」之男子聯絡乙節，業據
    證人丙○○於本院審理中（參見本院九十七年二月二十日審
    判筆錄第十八頁），證人即查獲員警胡憲安、證人即同遭查
    獲之黃國芳於本院九十四年度訴字第五二二號案件（該案被
    告為丙○○）審理中證述甚詳（參見該案九十四年十月五日
    審判筆錄第六頁、第十一頁；九十四年十一月八日審判筆錄
    第六頁、第九頁），並有證人丙○○當時所持0000000000門
    號行動電話與「阿明」所持0000000000門號行動電話於當晚
    之通聯紀錄一份在卷可按（參見九十四年度核退偵字第六八
    號偵查卷第三十一頁）。又證人丙○○為警查獲所持有之海
    洛因淨重達十八點四五公克，相當於「半兩」，有扣押物品
    目錄表一份在卷可按，並據其於本院審理中證述甚詳（參見
    上開本院審判筆錄第十六、十七頁）。證人丙○○於本院審
    理中復證稱為警查獲時所持有之海洛因乃係當天才「買」的
    等語（參見上開本院審判筆錄第十六頁），亦即「阿明」原
    即為販賣上開重量約有「半兩」之海洛因予證人丙○○之毒
    販，而「阿明」當天晚上欲透過被告交予證人丙○○之海洛
    因驗餘淨重亦達三十七點七四公克，有前揭法務部調查局九
    十三年十月四日調科壹字第060008774 號鑑定通知書一紙在
    卷可參，相當於「一兩」之海洛因，按「阿明」竟然能於一
    日之內，先後提供「半兩」及「一兩」之海洛因予證人丙○○，遠超乎一般施用海洛因者正常持有之數量，可徵其販入
    上開海洛因之目的，即在於販售予他人牟利，更於當日稍早
    實際將「半兩」海洛因販售予證人丙○○，是「阿明」本即
    具有販賣海洛因之故意，並非因警方之教唆方起意販賣海洛
    因予證人丙○○，自非屬警方「陷害教唆」之情形。又警方
    在逮捕證人丙○○後，要求其配合毒品來源而撥打電話予「
    阿明」，僅係引誘原已有販賣海洛因意思之「阿明」或與其
    有犯意聯絡之共犯出面加以逮捕，就此而言，應僅屬前述「
    釣魚」之偵查技巧無疑。
  復按販賣海洛因以賺取暴利，除嚴重戕害國人身心外，並因
    此肇生許多犯罪案件，對於社會治安之危害甚大，是警方以
    「釣魚」方式使原已有販賣海洛因犯行之毒販曝光而加以逮
    捕，在本案中並未違反憲法對於基本人權之保障，且對於公
    共利益之維護有其必要性存在。準此，本案中警方依此「釣
    魚」方式所蒐集之證據資料，並未違反法定程序，當有證據
    能力，從而本案自被告甲○○身上所扣得之海洛因一包（驗
    餘淨重三十七點七四公克），即得作為證據。
二、認定被告犯罪事實之證據及理由：
(一)訊據被告固坦承於前揭時、地受「阿明」之託，攜帶內裝有
    扣案海洛因一包之七星牌香煙盒至上開三重市○○路、重新
    路口欲交付予證人丙○○，並向其收取現金十六萬五千元之
    事實。惟矢口否認有販賣第一級毒品之犯行，辯稱：伊僅係
    受僱於「阿明」之電動玩具店員工，當日「阿明」僅叫伊持
    該包七星牌香煙盒交予丙○○，並向丙○○收取積欠之賭債
    十六萬五千元，伊並不知該香煙盒內有海洛因，伊並無販賣
    海洛因之故意云云。
(二)被告依「阿明」之指示，攜帶內裝有扣案海洛因一包之七星
    牌香煙盒至上開三重市○○路、重新路口欲交付予證人丙○○，並向其收取現金十六萬五千元之事實，為其所自承，核
    與證人丙○○於本院審理中，證人胡憲安於本院九十四年度
    訴字第五二二號案件審理中所為之證述相符，並有上開海洛
    因一包扣案可資佐證。而該包扣案疑似毒品之白粉經送鑑定
    結果，確實含有海洛因成分等事實，亦有法務部調查局九十
    三年十月四日調科壹字第060008774 號鑑定通知書一份在卷
    可按，是此部分之事實堪以認定，合先敘明。
(三)本件係證人丙○○為警查獲後，警方要求其供出所持有毒品
    之來源，證人丙○○乃撥打行動電話與前述綽號「阿明」之
    男子聯絡購買毒品事宜，後被告受「阿明」之託攜帶扣案海
    洛因一包到場交貨等情，業如前述，是被告到場之目的，顯
    即在於販賣該包海洛因予證人丙○○甚明。被告雖辯稱其不
    知該香煙盒內有扣案海洛因云云，惟按扣案該包海洛因，驗
    餘淨重達三十七點七四公克，相當於一兩，數量不少，且依
    被告所述，應向證人丙○○收取現金十六萬五千元，價格不
    斐，衡諸常情，若非「阿明」可信任之人，「阿明」豈會任
    意託付？而其在託付被告之時，若未明確告知系爭七星牌香
    煙盒內有重達一兩之高價海洛因，而七星牌香煙復為市面上
    極易購得之物，一盒不到百元，則被告在不知情之情形下，
    可能掉以輕心未妥善保管，若因此不慎遺失而自行購買市售
    之七星牌香煙一盒抵充，「阿明」豈非損失慘重？「阿明」
    交付時若未與被告當面點清，萬一被告詐稱其所交付之七星
    牌香煙盒內本即無該包海洛因，則「阿明」更有遭到佯裝不
    知情之被告「黑吃黑」之風險。況七星牌香煙既為市面上極
    易購得之物，如無特殊原因，「阿明」怎會無緣無故委託被
    告交予一盒香煙予證人丙○○？被告為具有正常智識之成年
    人，對此自會有所懷疑，於收受當時，亦必定會向「阿明」
    加以探詢，以權衡自己之保管責任。再參以海洛因為毒品，
    為警查獲後刑責不輕，除須避免不慎遺失外，更須避免為警
    方查緝等情，顯見「阿明」於交付該包內含海洛因之七星牌
    香煙盒予被告之時，必已明確告知其內有海洛因，要被告妥
    善保管，並避免為警方查緝，亦即被告收受該包香煙盒時，
    即已明知其內置有扣案重約一兩之海洛因一包，當無疑義。
(四)被告自承當時「阿明」要伊交付該包香煙盒之同時，要向證
    人丙○○收取十六萬五千元之現金，雖被告辯稱該筆現金乃
    為證人丙○○積欠「阿明」之賭債云云，然查證人丙○○於
    本院審理中證稱其係積欠證人乙○○十餘萬元，其所稱之「
    阿明」應該是乙○○等語（參見上開本院審判筆錄第十四、
    十八頁），然證人乙○○於本院審理中證稱其並未僱請被告
    擔任員工（參見上開本院審判筆錄第三頁），被告亦否認證
    人乙○○為其所稱之老闆「阿明」（參見上開偵查卷第十三
    頁），換言之，證人乙○○既非被告所稱要其向證人丙○○
    收取賭債十六萬五千元之老闆「阿明」，則證人丙○○究竟
    有無積欠被告所稱之老闆「阿明」賭債十六萬餘元，已令人
    存疑。況且被告當時所欲交付之海洛因重達一兩，價格不斐
    ，若證人丙○○前已積欠被告老闆「阿明」達十六萬五千元
    ，金額不小，則在證人丙○○未清償該筆債務之前，「阿明
    」又豈有可能再交付一兩之海洛因予證人丙○○？可徵被告
    此部分所辯，不符情理，難以採信。按毒品交易為高度風險
    之非法交易，事後無法依合法途徑追償，且因毒品單價甚高
    ，施用毒品者資力困窘之情形所在多有，是交易毒品時，通
    常均需銀貨兩訖，此為本院審理此類案件職務上已知之事實
    ，小額數千元之毒品，或有可能暫時容許賒欠，然本案中重
    達一兩之海洛因，價格不斐，實不可能讓證人丙○○賒欠。
    本案被告除依「阿明」指示交付該包海洛因外，並需當場向
    證人丙○○收取現金十六萬五千元，與一般毒品銀貨兩訖之
    情形相符，揆諸前揭說明，該筆十六萬五千元之款項，應係
    扣案該包海洛因之價金甚明。準此，被告攜帶重達一兩之海
    洛因至查獲地點欲交付予證人丙○○，並欲向其收取價金十
    六萬五千元，是其顯與「阿明」已有販賣海洛因之犯意聯絡
    ，並實際著手從事交付毒品及收取價金之構成要件行為，至
    為明確。
(五)本件雖無法確知「阿明」販入上開海洛因之成本，僅知其欲
    以十六萬五千元之價格售予證人丙○○，致依現有卷證資料
    ，無從確知其中之差價為何。惟一般民眾普遍認知非法交易
    毒品，向為政府查禁森嚴且重罰不貸，衡諸常情，倘非有利
    可圖，絕無平白甘冒被重罰之高度風險之理，從而，舉凡有
    償交易，除足反證其確另基於某種非圖利本意之關係外，通
    常尚難因無法查悉其買進、賣出之差價，而諉無營利之意思
    ，或阻卻販賣犯行之追訴（最高法院八十七年度台上字第三
    一六四號判決意旨參照）。而被告自承受僱於「阿明」，其
    平日所得乃自於「阿明」，更為其交付海洛因予買家及收取
    價金，是其自知「阿明」具有販賣毒品以營利之意思，並因
    此具有共同藉此以「營利」之犯意聯絡，亦甚灼然。
(六)據此，被告所辯，均非足採，其有與「阿明」共同販賣海洛
    因予「阿明」之犯行，事證明確，堪以認定。
三、論罪科刑部分：
(一)被告行為後，前於九十四年二月二日修正公布之刑法，已自
    九十五年七月一日起施行，其中修正後刑法第二條之規定，
    乃係關於新舊法比較適用之準據法，其本身無關行為可罰性
    要件之變更，故於九十五年七月一日刑法修正施行後，如有
    涉及比較新舊法之問題，即應逕依修正後刑法第二條第一項
    規定，為「從舊從輕」之比較（最高法院九十五年度第八次
    刑事庭會議決議意旨參照）。且比較時應就罪刑有關之共犯
    、未遂犯、連續犯、牽連犯、結合犯以及累犯加重、自首減
    輕、暨其他法定加減原因、與加減例等一切情形，綜其全部
    之結果，而為比較，最高法院二十四年上字第四六三四號判
    例意旨可資參照。經查：
  毒品危害防制條例第四條第一項之販賣第一級毒品罪雖未修
    正，惟該罪罰金刑部分之法定最低刑度，依被告行為時之刑
    罰法律即罰金罰鍰提高標準條例第五條第一項及修正前刑法
    第三十三條第五款規定，為銀元一元即新臺幣三元，然依修
    正後刑法第三十三條第五款之規定，則提高為新臺幣一千元
    ，是比較上述修正前、後之刑罰法律，自以適用被告行為時
    即修正前之規定較為有利。
  修正後刑法第二十八條關於成立共同正犯之標準，將原來共
    同正犯之共同「實施」犯罪，改為共同「實行」犯罪，剔除
    完全未參與犯罪相關行為「實行」之「陰謀共同正犯」及「
    預備共同正犯」，是修正後共同正犯之可罰性要件範圍業已
    限縮，乃屬行為可罰性要件之變更，自應比較新舊法，惟不
    論適用修正前後之刑法第二十八條規定，被告均應與「阿明
    」成立共同正犯，故修正後之刑法並非較有利於被告。
  修正前刑法第六十五條第二項規定：「無期徒刑減輕者，為
    七年以上有期徒刑。」，修正後該條項則規定：「無期徒刑
    減輕者，為二十年以下十五年以上有期徒刑。」，比較結果
    ，顯以修正前之規定較有利於被告。
  修正後刑法第四十七條、第四十九條關於累犯之規定，乃以
    出於故意再犯有期徒刑以上之罪者為限，並增訂強制工作免
    其執行或執行完畢後，五年內故意再犯有期徒刑以上之罪者
    ，以累犯論之規定（擬制累犯），且刪除「依軍法」受裁判
    者，不適用累犯之規定，以求司法與軍法一致。是以修正後
    之累犯範圍已分別有所減縮及擴張，當屬科刑規範事項之變
    更，自應比較新舊法。而本件被告係故意再犯本罪，不論依
    修正前後之刑法第四十七條規定，均應成立累犯，故修正後
    之刑法第四十七條並非較有利於被告。
  綜上所述，本案經綜合比較前述各項法律變更之結果後，修
    正後之法律規定並未對被告更為有利，依據刑法第二條第一
    項前段規定，即應一體適用修正前刑法等相關規定。
(二)核被告所為，係犯毒品危害防制條例第四條第六項、第一項
    之販賣第一級毒品未遂罪。其與綽號「阿明」之成年男子間
    有犯意聯絡、行為分擔，均為共同正犯。其販賣前持有海洛
    因之低度行為，為其販賣第一級毒品之高度行為所吸收，均
    不另論罪。又被告雖已著手販賣海洛因之行為，然因證人丙○○係協助員警辦案，以求人贓俱獲，故形式上雖仍有販賣
    毒品之約定，但證人丙○○於案發時實無購買毒品之真意，
    且當時已有員警埋伏在側伺機逮捕，事實上亦不能真正完成
    買賣之行為，復又無證據證明「阿明」販入本案海洛因時，
    被告已與「阿明」具有販賣海洛因之犯意聯絡，故本案中應
    認被告僅成立販賣第一級毒品罪之未遂犯，公訴意旨認已達
    既遂之程度，容有誤會，應予更正。又修正前刑法第二十五
    條第二項規定：「未遂犯之處罰，以有特別規定者為限。」
    ，第二十六條前段規定：「未遂犯之處罰，得按既遂犯之刑
    減輕之。」，而修正後刑法第二十五條第二項則合併規定為
    ：「未遂犯之處罰，以有特別規定者為限，並得按既遂犯之
    刑減輕之。」，顯然僅屬法條文字之移列，並非法律之變更
    ，是被告已著手於上開犯罪行為之實行而不遂，為未遂犯，
    應依一般法律適用原則，逕行依裁判時即此次修正施行後之
    刑法第二十五條第二項後段規定按既遂犯之刑度減輕之（最
    高法院九十五年度第二十一次刑事庭會議決議意旨參照）。
(三)被告前因詐欺案件，經本院以九十年度易緝字第四九號刑事
    判決判處有期徒刑四月，如易科罰金，以銀元三百元折算一
    日確定；及因贓物案件，經本院以九十年度易字第一九九八
    號刑事判決判處拘役三十日，如易科罰金，以銀元三百元折
    算一日確定，接續執行後，嗣於九十一年三月六日執行完畢
    釋放出監乙節，有臺灣高等法院被告前案記錄表一份在卷可
    按，其受有期徒刑執行完畢後五年內，故意再犯本件有期徒
    刑以上之罪，為累犯，應依修正前刑法第四十七條規定加重
    其刑。
(四)本院爰審酌被告於為本案犯行前，有如犯罪事實欄所述之多
    項前科，有臺灣高等法院被告前案紀錄表一份在卷可按，素
    行非佳，其犯罪之動機在於貪圖不法利益、販賣毒品對國民
    健康及社會治安之危害甚深，所扣得販賣之海洛因驗餘淨重
    達三十七點七四公克，數量不斐，暨被告犯罪後猶否認犯行
    ，不見悔意等一切情狀，量處如主文所示之刑，以資懲儆。
(五)扣案之海洛因一包（驗餘淨重三十七點七四公克），係屬查
    獲之第一級毒品，除檢驗用罄部分外，應依毒品危害防制條
    例第十八條第一項前段之規定，宣告沒收銷燬之。上開扣案
    海洛因毒品係以塑膠袋盛裝，該毒品外包裝既係用於包裹毒
    品，防其裸露、潮濕，便於攜帶，可與毒品分離，自係供本
    案犯罪所用之物，復為被告與共犯「阿明」所有之物，爰併
    依毒品危害防制條例第十九條第一項前段之規定宣告沒收。
據上論斷，應依刑事訴訟法第二百九十九條第一項前段，毒品危
害防制條例第四條第六項、第一項、第十八條第一項前段、第十
九條第一項前段，刑法第十一條前段、第二條第一項前段、修正
前刑法第二十八條、刑法第二十五條、修正前刑法第四十七條，
判決如主文。
本案經檢察官吳宗光到庭執行職務。
中    華    民    國    97    年    3     月    19    日
                  刑事第十七庭審判長法  官 李幼妃
                                    法  官 鄭燕璘
                                    法  官 張紹省
以上正本證明與原本無異。
如不服本判決，應於收受送達後十日內向本院提出上訴書狀，其
未敘述上訴之理由者並應於提起上訴後十日內向本院補提理由書
                                    書記官 周雅玲
中    華    民    國    97    年    3     月    31    日
附錄本案論罪科刑所用法條全文：
毒品危害防制條例第四條第一項、第六項
製造、運輸、販賣第一級毒品者，處死刑或無期徒刑；處無期徒
刑者，得併科新臺幣一千萬元以下罰金。
前五項之未遂犯罰之。


司法院資訊處製作；財團法人民間司法改革基金會備份。
